【裁判字號】    92,訴,1266
【裁判日期】    921211
【裁判案由】    搶奪
【裁判全文】
臺灣彰化地方法院刑事判決                        九十二年度訴字第一二六六號
    公  訴  人  臺灣彰化地方法院檢察署檢察官
    被      告  甲○○
右列被告因搶奪案件，經檢察官提起公訴（九十二年度偵字第七七七四號），本院判
決如左：
    主  文
甲○○意圖為自己不法之所有，而搶奪他人之動產，處有期徒刑陸月，如易科罰金，
以參佰元折算壹日。
    事  實
一、甲○○前於民國八十六年間因違反麻醉藥品管理條例案件，經本院判處有期徒刑
    六月確定，於八十七年三月二十七日執行完畢（不構成累犯）；其於九十二年十
    月三日上午八時許，騎乘車號ＢＭＧ─○六五號重機車，先以口罩遮住該機車之
    車牌，尋找搶奪目標，待行經彰化縣永靖鄉○○村○○路菜市場時，見乙○○○
    獨自一人騎乘腳踏車而有機可乘，即意圖為自己不法之所有，自後方迎上而徒手
    搶奪乙○○○置於車前菜籃內之塑膠袋一個（內有皮包一只，皮包內並有身分證
    一張、健保卡一張、現金新臺幣一千八百九０元），得手後即騎機車快速逃逸，
    嗣於同日上午八時四十分許，因其機車車牌以口罩遮住行跡可疑，為警發覺有異
    而尾隨攔查，遂在彰化縣永靖鄉○○村○○路輔天宮旁查獲上情。
二、案經彰化縣警察局員林分局報告臺灣彰化地方法院檢察署檢察官偵查起訴。
    理  由
一、訊據被告甲○○矢口否認有搶奪犯行，辯稱：伊只有乘被害人之腳踏車停於路邊
    、無人看管時用偷的，沒有用搶的云云；惟查，被害人乙○○○將皮包放於一塑
    膠袋內並置放在腳踏車之前方菜籃中，被搶時速度很快、致被害人非常驚慌等情
    ，已據被害人於警訊中指述甚詳，被告前揭所辯是用偷的一節，顯與被害人指述
    之情節不符；又被告迭於警訊及偵查中供承其確有搶奪犯行不諱並請求原諒，除
    核與被害人乙○○○於警訊中指訴之情節相符外，本院復於調查中當庭撥放偵訊
    錄音帶勘驗，勘驗結果確如偵卷第九至十頁訊問筆錄所載，被告亦陳述相當自然
    ，並無呈現緊張、恐懼的語調，且所有問題檢察官均詳細詢問，錄音帶內容與偵
    訊筆錄記載相同，是被告於偵訊中所自白之情節應為真實，顯較其於本院中之辯
    解可採；又被告遭查獲時，其騎乘之前揭機車車牌被口罩遮住，有卷附相片可參
    ，被告亦自承係伊自己用口罩遮的，益見其為避免公然行搶時車牌遭人指認，所
    為之舉措，亦可獲至其有搶奪犯行之輔證；此外另有贓物認領保管單一紙及照片
    六張在卷可資佐證，其犯行應堪認定。
二、核被告所為，係犯刑法第三百二十五條第一項之搶奪罪。爰審酌被告前未有財產
    犯罪前科、犯罪之動機、目的、手段、所搶奪之金額非鉅、行搶過程幸未對被害
    人造成身體傷害，及犯罪後之態度、公訴人具體求刑之範圍等一切情狀，量處如
    主文所示之刑，並諭知易科罰金之折算標準。
據上論斷，應依刑事訴訟法第二百九十九條第一項前段，刑法第三百二十五條第一項
、第四十一條第一項前段，罰金罰鍰提高標準條例第二條，判決如主文。
本案經檢察官廖曉萍到庭執行職務。
中    華    民    國    九十二    年      十二      月      十一        日
                                臺灣彰化地方法院刑事第二庭
                                    審判長法  官  林  欽  章
                                          法  官  許  雅  婷
                                          法  官  吳  俊  螢
右正本證明與原本無異。
如不服本判決，應於送達後十日內向本院提出上訴狀(須附繕本)。
告訴人或被害人對於判決如有不服具備理由請求檢察官上訴者，其上訴期間之計算係
以檢察官收受判決正本之日期為準。
                                    法院書記官  莊  玉  惠
中    華    民    國    九十二    年      十二      月      十二        日
刑法第三百二十五條
意圖為自己或第三人不法之所有，而搶奪他人之動產者，處六月以上五年以下有期徒
刑。
因而致人於死者，處無期徒刑或七年以上有期徒刑，致重傷者，處三年以上十年以下
有期徒刑。
第一項之未遂犯罰之。


司法院資訊處製作；財團法人民間司法改革基金會備份。
